臺灣高等法院高雄分院刑事判決　　　　　　　　　九十一年度上訴字第一五八一號
　　上　訴　人　臺灣高雄地方法院檢察署檢察官
　　被　　　告　甲　○
右上訴人因被告違反毒品危害防制條例案件，不服臺灣高雄地方法院九十一年度訴字
第一六六六號，中華民國九十一年七月十六日第一審判決（起訴案號：臺灣高雄地方
法院檢察署九十一年度毒偵字第二三○○號、及移送併辦案號：九十一年度毒偵字第
三八二六號）提起上訴，本院判決如左：
    主  文
原判決撤銷。
甲○連續施用第一級毒品，處有期徒刑玖月。
    事  實
一、甲○前曾於八十二年間，因違反肅清煙毒條例案件，經法院判處有期徒刑三年二
    月確定，於八十五年十月一日縮刑期滿執行完畢（不構成累犯）。又於八十九年
    間，因施用毒品案件，經原審以八十九年度毒聲字第一二二七號裁定送勒戒處所
    觀察、勒戒，結果認有繼續施用毒品傾向，再以八十九年度毒聲字第一七七九號
    裁定令入戒治處所施以強制戒治處分，復因戒治期滿三個月，成績經評定為合格
    ，經原審以八十九年度毒聲字第五四六九號裁定停止戒治，並交付保護管束，嗣
    於保護管束期滿後，由臺灣高雄地方法院檢察署檢察官於九十年三月二十六日以
    九十年度戒毒偵字第三九三號不起訴處分確定。詎其仍不知戒絕毒癮，於五年內
    又基於施用第一級毒品海洛因之概括犯意，自九十年十一月間起至九十一年四月
    二十五日止，連續在高雄縣市公共廁所等地，將第一級毒品海洛因粉末攙入香煙
    吸食，非法施用第一級毒品海洛因多次。又於九十一年六月十日晚上十時許，在
    高雄市前鎮區前鎮國中廁所內施用第一級毒品海洛因一次，嗣分別於九十一年四
    月二十五日晚上十時二十五分許，及同年六月十一日晚上十一時許，因另涉嫌搶
    奪案件為警查獲，於警訊中經警採尿送驗檢出嗎啡陽性反應，而查知上情。
二、案經高雄縣警察局鳳山分局移送臺灣高雄地方法院檢察署檢察官偵查起訴及移送
    本院併案審理。
    理  由
一、右揭事實，業據被告甲○迭於警訊、原審及本院審理中坦承不諱，而被告前後二
    次為警查獲時，經採尿送驗結果，均呈嗎啡陽性反應，此分別有高雄縣政府衛生
    局九十一年五月八日九一年煙檢字第六○六號、九十一年六月二十四日九一煙檢
    字第八七五號煙毒尿液檢驗成績書各乙紙附於警卷可稽；另經原審再將被告上開
    第一次為警查獲時所採集之尿液送高雄醫學大學附設中和紀念醫院，以酵素免疫
    分析法及氣相層析質譜儀法複驗結果，亦呈嗎啡陽性反應，復有該醫院九十一年
    七月二日編號第九一○七－一○號濫用藥物尿液檢驗報告號一紙在卷足憑（見原
    審卷第二九頁）。而海洛因施用入人體後水解還原成嗎啡，再循嗎啡之代謝方式
    排出體外，已據行政院衛生署藥物食品檢驗局（73）藥檢壹字第０三０二二一號
    函敘明綦詳可查，是被告自白核與事實相符，自得採為論科之依據。又被告前於
    八十九年間，因施用毒品案件，經原審以八十九年度毒聲字第一二二七號裁定送
    勒戒處所觀察、勒戒，結果認有繼續施用毒品傾向，再以八十九年度毒聲字第一
    七七九號裁定令入戒治處所施以強制戒治處分，復因戒治期滿三個月，成績經評
    定為合格，經原審以八十九年度毒聲字第五四六九號裁定停止戒治，並交付保護
    管束，嗣於保護管束期滿後，由臺灣高雄地方法院檢察署檢察官於九十年三月二
    十六日以九十年度戒毒偵字第三九三號不起訴處分確定等事實，已經被告供明在
    卷，並有上開不起訴處分書及原審法院被告院內索引卡紀錄表、臺灣高等法院被
    告全國前案紀錄表及臺灣高雄地方法院檢察署刑案資料查註紀錄表各一份在卷可
    稽，從而，被告因施用毒品案件，前經觀察、勒戒及強制戒治交付保護管束期滿
    由檢察官為不起訴處分後，五年內再犯毒品危害防制條例第十條之罪，依同條例
    第二十三條第二項之規定，應依法論科。
二、查海洛因係毒品危害防制條例第二條第二項所稱之第一級毒品，不得持有、施用
    用。次按犯毒品危害防制條例第十條之施用第一、二級毒品罪者，檢察官應先將
    被告送勒戒處所觀察、勒戒，經觀察、勒戒後，認有繼續施用毒品傾向者，應由
    檢察官聲請法院裁定令入戒治處所施以強制戒治，於強制戒治期滿或交付保護管
    束期滿，由檢察官為不起訴處分。依此為不起訴處分後，五年內再犯第十條之施
    用第一、二級毒品罪者，則不再適用前開不起訴處分之規定，除應由檢察官聲請
    法院裁定先令入戒治所施以強制戒治外，刑責部分仍應依通常刑事訴訟程序追訴
    處罰，此觀同條例第二十條第一項、第二項後段、第二十三條第一項、第二項規
    定甚明。本件被告前既已因施用毒品案件，經本院送勒戒處所觀察、勒戒，認有
    繼續施用毒品傾向，再裁定施以強制戒治，於停止戒治交付保護管束期滿，由檢
    察官為不起訴處分確定後五年內再犯前揭施用海洛因犯行，依上開規定，即應依
    法追訴處罰，故核被告施用海洛因犯行，係犯毒品危害防制條例第十條第一項之
    施用第一級毒品罪。其先後多次施用第一級毒品海洛因行為，時間緊接，且反覆
    為之，所犯又係同一罪名之罪，顯係基於概括犯意為之，應依連續犯規定論以一
    罪，並加重其刑。至被告多次持有第一級毒品海洛因之行為，亦係基於概括之犯
    意，本亦應以連續持有論，惟其持有後進而施用，其持有之低度行為應被施用之
    高度行為所吸收，不另論其持有毒品罪。公訴人雖僅就被告於九十年十一月間起
    至九十一年四月二十五日止連續施用第一級毒品海洛因之犯行予以起訴，未就其
    後於九十一年六月十日晚上十時許，在高雄市前鎮區前鎮國中廁所內施用第一級
    毒品海洛因一次之犯行於起訴書中敘及，但連續犯為裁判上一罪，檢察官就犯罪
    事實一部起訴，依刑事訴訟法第二百六十七條規定，其效力及於全部，法院自屬
    有權一併審理。
三、原審以被告罪證明確，因予論罪科刑，固非無見。惟查：原審僅就被告於九十年
    十一月間起至九十一年四月二十五日止連續施用第一級毒品海洛因之犯行加以審
    判，對於其後於九十一年六月十日晚上十時許，在高雄市前鎮區前鎮國中廁所內
    施用第一級毒品海洛因一次之犯行未及一併審酌，尚有未洽。檢察官上訴執此指
    摘原判決不當，為有理由，應予撤銷改判。爰審酌被告於毒品危害防制條例施行
    前即有施用毒品之不乙素行，已如前述，其於毒品危害條例施行後復因施用毒品
    ，經觀察、勒戒及強制戒治後，由檢察官為不起訴處分確定後，仍未戒絕毒品，
    再犯相同之罪，顯見其無戒毒悔改之意，有入監再矯治必要，惟念其施用毒品乃
    自戕一己之身體健康，尚未害及他人，且其犯後已坦承犯行，態度乙好等一切情
    狀，爰量處如主文第二項所示之刑。
據上論斷，應依刑事訴訟法第三百六十九條第一項前段、第三百六十四條、第二百九
十九條第一項前段，毒品危害防制條例第十條第一項、第二十三條第二項，刑法第十
一條前段、第五十六條，判決如主文。
本案經檢察官朱文彬到庭執行職務。
中    華    民    國      九十一      年      十      月     三十一   日
                              臺灣高等法院高雄分院刑事第八庭
                                  審判長法官  郭雅美
                                        法官  張盛喜
                                        法官  裕斗
右正本證明與原本無異。
如不服本判決應於收受本判決後十日內向本院提出上訴書狀，其未述上訴理由者，
並得於提起上訴後十日內向本院補提理由書狀（均須按他造當事人之人數附繕本)「
切勿逕送上級法院」。
                                      書記官  吳福連
中    華    民    國      九十一      年      十      月     三十一   日
附錄本判決論罪之法條：
毒品危害防制條例第十條第一項：
施用第一級毒品者，處六月以上五年以下有期徒刑。
